【裁判字號】    89,訴,979
【裁判日期】    891024
【裁判案由】    搶奪等
【裁判全文】
臺灣桃園地方法院刑事判決                          八十九年度訴字第九七九號
    公  訴  人  臺灣桃園地方法院檢察署檢察官
    被      告  丁○○
右列被告因搶奪案件，經檢察官提起公訴（八十九年度偵字第七三八五號），本院判
決如左：
    主    文
丁○○意圖為自己不法之所有，而搶奪他人之動產，累犯，處有期徒刑柒月。
被訴毀損部分公訴不受理。
    事    實
一、丁○○曾因違反麻醉藥品管理條例案件，經本院於民國八十四年二月二十三日判
    處有期徒刑六月確定；又因違反麻醉藥品管理條例等案件，經本院於八十五年四
    月十九日判處有期徒刑一年二月確定；上開案件接續執行，於八十六年六月二十
    四日假釋出獄交付保護管束，刑期至八十七年五月九日屆滿，以已執行論。其猶
    不知悔改，意圖為自己不法之所有，於八十九年五月十五日十八時二十分許，駕
  駛向庚○○借得車牌號碼Ｌ七—九七三二號自用小貨車，行經桃園縣桃園市○○
    路與宏昌七街時，趁乙○○講完電話不注意之際，搶奪其右手持有行動電話門號
    為0000000000之摩拖羅拉ＬＦ二０００型行動電話一具，得手後迅即
    駕車逃離現場。嗣陳某駕駛該自用小貨車發生車禍，於同日十九時三十分許為警
    在桃園縣八德市○○○街四五巷一號前查獲，帶至警局製作筆錄，陳某將其搶得
    之上開行動電話至於警局辦公桌上，循線查悉上情。
二、案經桃園縣警察局八德分局報告台灣桃園地方法院檢察署檢察官偵查起訴。
    理    由
壹、有罪部分（被訴搶奪部分）：
一、訊據被告矢口否認有何搶奪犯行，辯稱：該支手機係伊發生車禍時，對方持之毆
    打伊，且伊當時服用戒治毒品藥物，不知該手機為何在伊處云云。惟查：（一）
    關於被害人乙○○於右揭時、地為駕駛車號Ｌ七—九七三二號自用小貨車之人搶
    奪其手中持有手機之事實，業據被害人乙○○暨案發當時陪同其行走在該路段之
    父親甲○○分別於警訊（見偵查卷第十五頁、第十九頁）及本院八十九年八月八
    日審理時證述詳實。（二）關於被告所駕該自小貨車為庚○○所有，於八十九年
    五月初借予被告使用一節，業據庚○○於警訊時陳述甚詳（見偵查卷第二十二頁
    背面），並有車籍作業系統—查詢認可資料一紙附卷可稽。且被告於本院八十九
    年八月二十四日審理時陳稱，案發當時駕駛該部自小貨車由桃園縣桃園市位於○○路上之縣立游泳池行經上開犯罪地點至桃園縣八德市○○○街其女友住處等語
    。（三）關於被告搶奪手機後在桃園縣八德市發生車禍，為戊○○警員查獲，帶
    至警局製作筆錄，將所搶得之手機置於警局辦公桌上，打電話通知被告家人，適
    桃園縣警察局桃園分局中路派出所警員己○○在被告家中處理被告搶奪案件，楊
    員隨即至八德分局高明派出所，經測試上開手機即為被害人乙○○被搶之手機一
    節，業據證人即桃園縣警察局八德分局警員戊○○暨桃園縣警察局桃園分局警員
    己○○於本院八十九年九月二十八日具結證稱屬實。（四）又被告另辯稱：伊於
    案發當日服用海洛因戒治藥品，神智茫然，該手機係伊駕駛貨車發生事故時，對
    方拿該手機打伊云云，惟查被告自承於案發當日猶能駕車自桃園縣桃園市駛往同
    縣八德市，且為警逮捕查獲時能接受警員之偵訊等情以觀，顯見被告案發當時對
    於外界事物之認知與理解能力並未減少，其心神並未喪失，亦未達於精神耗弱之
    程度，是其前開所辯顯屬卸責之詞，不足採信。（五）此外，並有被害人被搶手
    機相片一張（見偵查卷第二十八頁）、被告行搶時所駕自小貨車相片二張（見偵
    查卷第二十九頁）及贓物領具一紙附卷足資佐證。（六）綜上，本件被告事證明
    確，搶奪犯行洵堪認定。
二、核被告所為係犯行法第三百二十五條第一項普通搶奪罪。查被告曾因違反麻醉藥
    品管理條例案件，經本院於民國八十四年二月二十三日判處有期徒刑六月確定；
    又因違反麻醉藥品管理條例等案件，經本院於八十五年四月十九日判處有期徒刑
    一年二月確定；上開案件接續執行，於八十六年六月二十四日假釋出獄交付保護
    管束，刑期至八十七年五月九日屆滿，以已執行論，其於五年內再犯有期徒刑以
    上之罪，為累犯，應依刑法第四十七條加重其刑。爰審酌被告犯罪之動機、目的
    、犯罪之手段、品行、智識程度、犯罪所生之危險，素行不良犯後一再飾詞卸責
    等及其他一切情狀，量處如主文所示之刑，以示懲儆。
貳、不受理部分（被訴毀損部分）：
一、公訴意旨略以：被告丁○○於八十九年五月十五日下午十八時十六分許，因欲將
    其所駕駛之車牌號碼Ｌ七—九七三二號自用小貨車，駛離桃園縣桃園市○○○街
    二九號對面車道之停車地點，適有告訴人丙○○所有車號0000000號機車
    擋住其去路，被告竟基於毀損之故意，駕駛上開小貨車，撞倒告訴人之機車，致
    該機車毀損而不堪使用，因認被告涉有刑法第三百五十四條毀損器物罪云云。
二、按告訴乃論之罪，告訴人於第一審辯論終結前得撤回其告訴；又告訴經撤回者，
    法院應諭知不受理判決，刑事訴訟法第二百三十八條第一項、第三百零三條第三
    款分別定有明文。
三、查本件告訴人丙○○告訴丁○○毀損器物案件，公訴人認被告係處犯行法第三百
    五十四條之毀損器物罪，依同法第三百五十七條之規定，須告訴乃論。資據告訴
    人於本院審理中撤回其告訴，揆諸首開說明，諭知不受理判決。
據上論斷，應依刑事訴訟法第二百九十九條第一項前段、第三百零三條第三款，刑法
第三百二十五條第一項、第四十七條，判決如主文。
本案經檢察官呂理銘到庭執行職務
中      華      民      國    八十九    年      十      月    二十四    日
                                      臺灣桃園地方法院刑事第五庭
                                          法  官   黃永定
右正本證明與原本無異。
如不服本判決，應於判決送達後十日內向本院提出上訴狀( 應附繕本 )，上訴於
臺灣高等法院。
                                          書記官   陳月桂
中        華        民        國   八十九   年    十    月    二十四    日
附本件論罪科刑依據之法條：刑法第三百二十五條第一項
刑法第三百二十五條
意圖為自己或第三人不法之所有，而搶奪他人之動產者，處六月以上五年以下有期徒
刑。
因而致人於死者，處無期徒刑或七年以上有期徒刑，致重傷者，處三年以上十年以下
有期徒刑。
第一項之未遂犯罰之。


司法院資訊處製作；財團法人民間司法改革基金會備份。
